【裁判字號】    97,易,1991
【裁判日期】    970818
【裁判案由】    詐欺等
【裁判全文】
臺灣臺中地方法院刑事判決              97年度易字第1991號
公  訴  人  臺灣臺中地方法院檢察署檢察官
被      告  乙○○
            丙○○
            丁○○
上列被告等因詐欺等案件，經檢察官提起公訴（96年度偵字第
2747號），本院判決如下：
    主    文
乙○○、丙○○、丁○○共同意圖為自己不法之所有，以詐術使
人將本人之物交付。乙○○處有期徒刑肆月，減為有期徒刑貳月
；丙○○，累犯，處有期徒刑伍月，減為有期徒刑貳月又拾伍日
；丁○○處有期徒刑陸月，減為有期徒刑月，如易科罰金，均
以新臺幣壹仟元折算壹日。
丁○○被訴傷害部分公訴不受理。
    犯罪事實
一、丙○○曾犯詐欺案件，經臺灣高雄地方法院於民國92年5 月
    5 日以92年度易字第11號判處有期徒刑3 月確定，於92年5
    月13日易科罰金執行完畢，詎其仍不知悔改，復與丁○○、
    乙○○、己○○（本院通緝中）、吳清龍（另案審結）、真
    實姓名年籍不詳之成年女子及男性老人，共同基於意圖為自
    己不法所有之犯意聯絡，於95年10月13日上午9 時30分許，
    由乙○○駕駛小貨車附載丁○○及毛巾等物，至臺中縣龍井
    鄉○○路與遊園南路之交岔路口停放後，再由丁○○佯裝為
    販賣毛巾、家庭五金雜貨之小販，在上址擺設攤販，己○○
    、丙○○、乙○○、不詳之成年女子等人則偽裝成圍觀之民
    眾。適有甲○○（起訴書誤載為朱皓維）行經該處，趨前選
    購物品時，丙○○與不詳之成年女子即圍繞甲○○，向其遊
    說毛巾及牛角造型之花瓶等物便宜又實用，值得購買等語，
    致甲○○誤信丙○○、不詳之成年女子係其任教學校之學生
    家長，該男性老人隨即誑稱：伊中六合彩，發大財等語；丁○○隨亦即佯稱：願當莊家，參與賭博者，1 次給莊家新臺
    幣（下同）1000元，由該老人套藤圈至牛角造型之花瓶，若
    老人套中，則1000元歸莊家所有，反之，莊家則給參與賭博
    者20 00 元等語，丙○○、該名成年女子、男性老人及己○○等人亦附和騙稱：老人瘋了，他錢很多等語，丙○○及不
    詳之成年女子即佯裝參與賭博，將1000元交予丁○○，男性
    老人即持藤圈套牛角造型之花瓶，未套中，丁○○即交予丙○○及該名成年女子2000元，依此方式對賭數次。未久，丙○○及另1 名女子復向甲○○詐稱：家中之菜錢及會錢均輸
    光，回家會遭家人責罵，向甲○○借貸金錢，贏錢馬上歸還
    等語，致甲○○不疑有他，因誤信丙○○及該名女子為其認
    識之人，且丙○○2 人旋即歸還借款，因而將3 萬元現金（
    起訴書誤載為6 萬元）借予渠等。嗣因甲○○發現交付之錢
    由丁○○贏走，因而要求丙○○等人歸還金錢，丙○○及該
    名成年女子不願歸還時，己○○、丙○○、乙○○、丁○○
    、該名成年女子及老人等人即將甲○○圍住，並稱：哪有此
    事等語，於此同時，適逢甲○○所認識之不知真實姓名「陳
    先生」之人行經該處，詢問甲○○發生何事，並自動協助甲○○報警處理。丁○○等人見狀立即收拾攤位欲離開，丁○○欲關上小貨車後面車門時，甲○○拉住該小貨車之後面車
    門，阻止丁○○等人離去。丁○○竟另基於傷害之犯意，將
    甲○○推倒，致甲○○身體撞及地面，受有左髖挫傷、右膝
    挫傷、雙側小腿挫傷之傷害（業經甲○○撤回告訴），丁○○等人旋即逃離現場。嗣於95年10月16日下午4 時40分許，
    甲○○在臺中市○○○路路邊，發現丁○○等人復在該處擺
    攤，因而報警處理，而為警查獲。
二、案經甲○○訴由臺中市警察局第四分局報告臺灣臺中地方法
    院檢察署檢察官偵查起訴。
    理    由
壹、有罪部分：
一、上揭犯罪事實，業據被告丁○○、丙○○、乙○○等3 人於
    本院準備程序及審理時坦承不諱，核與告訴人甲○○於警詢
    、偵查中及本院審理時所指述及證述之情節相符，並有車籍
    作業系統－查詢認可資料及澄清綜合醫院診斷證明書各1 紙
    附卷可佐，足見被告丁○○、丙○○及乙○○3 人之自白與
    事實相符，堪予採信，本件事證明確，被告3 人上開犯行，
    洵堪認定。
二、核被告丁○○、丙○○、乙○○所為，均係犯刑法第339 條
    第1 項之詐欺取財罪。被告丁○○、丙○○、乙○○與同案
    被告己○○、不詳之成年女子、男性老人等人間，就上開犯
    行，有犯意聯絡及行為分擔，為共同正犯。被告丙○○曾犯
    詐欺案件，經臺灣高雄地方法院於92年5 月5 日以92年度易
    字第11號判處有期徒刑3 月確定，於92年5 月13日易科罰金
    執行完畢，有臺灣高等法院被告前案紀錄表及臺灣臺中地方
    法院檢察署刑案資料查註紀錄表各1 份在卷可考，其於有期
    徒刑執行完畢後5 年內，再故意犯本件有期徒刑以上之罪，
    為累犯，應依刑法第47條規定加重其刑。爰審酌被告3 人以
    上開詐欺之方法，詐騙告訴人之財物，危害社會治安及損及
    人際信賴關係，行為殊不足取，被告丁○○之涉案情節最重
    ，被告丙○○、乙○○涉案情節較諸被告丁○○為輕，且渠
    等3 人事後已與告訴人甲○○達成和解，有本院97年8 月4
    日準備程序筆錄可稽，及渠等於本院準備程序及本院審理中
    坦承犯行，態度尚可等一切情狀，分別量處如主文所示之刑
    。被告3 人犯上開罪之時間，係在96年4 月24日以前，所犯
    符合中華民國96年罪犯減刑條例所定之減刑條件，均應依該
    減刑條例第2 條第1 項第3 款之規定，各減其宣告刑2 分之
    1 即如主文所示減得之刑，並依該減刑條例第9 條之規定諭
    知易科罰金之折算標準，以資懲儆。
貳、公訴不受理部分：
一、公訴意旨略以：被告丁○○等人旋即收拾攤位欲離開，被告
    丁○○關小貨車後面車門時，告訴人甲○○拉住該小貨車之
    後面車門，阻止被告丁○○等人離去。被告丁○○竟另基於
    傷害之犯意，將告訴人甲○○推倒，致甲○○身體撞及地面
    ，受有左髖挫傷、右膝挫傷、雙側小腿挫傷之傷害。因認被
    告丁○○尚涉有刑法第227 條第1 項之傷害罪嫌等語。
二、按告訴乃論之罪，其告訴經撤回者，應諭知不受理之判決，
    並得不經言詞辯論為之，此為刑事訴訟法第303 條第3 款、
    第307 條所明定。被告丁○○經檢察官以涉犯刑法第277 條
    第1 項之傷害罪嫌提起公訴，依照同法第287 條前段規定係
    屬告訴乃論之罪，茲經告訴人甲○○當庭撤回告訴，有本院
    97年8 月4 日準備程序筆錄及撤回告訴聲請狀各1 份在卷可
    稽，爰不經言詞辯論，諭知不受理之判決，併此敘明。
據上論斷，應依刑事訴訟法第依刑事訴訟法第273條之1第1 項、
第299 條第1 項前段、第303 條第3 款，第307 條，刑法第28條
、刑法第339 條第1 項、第41 條 第1 項前段，刑法施行法第1
條之1 ，中華民國96年罪犯減刑條例第2 條第1 項第3 款、第7
條、第9 條，判決如主文。
本案經檢察官戊○○到庭執行職務
中    華    民    國    97    年    8     月    18    日
                    刑事第九庭  法  官  楊萬益
上正本證明與原本無異。
如不服本判決，應於收受送達後10日內向本院提出上訴書狀（應
敘述具體理由並附繕本）。
上訴書狀如未敘述理由，應於上訴期間屆滿後20日內補提理由書
於本院。
                                書記官  譚系媛
中    華    民    國    97    年    8     月    18    日
附錄本案論罪科刑法條
中華民國刑法第339條
意圖為自己或第三人不法之所有，以詐術使人將本人或第三人之
物交付者，處5年以下有期徒刑、拘役或科或併科1千元以下罰金
。
以前項方法得財產上不法之利益或使第三人得之者，亦同。
前二項之未遂犯罰之。


司法院資訊處製作；財團法人民間司法改革基金會備份。
